# 请教陈版股权转让相关问题

提问人：jinbaifa 时间：2012-08-09 15:57:44
1 、同一控制下企业合并合并日如何确定？与非同一控制下企业合并购买日确定相同吗？ 2 、A、B公司为母子公司，C公司现拟收购A、B公司，收购后A、B公司均为C公司直接子公司（即C公司在收购A公司股权同时收购B公司股权）： （ 1 ）如何完成收购步骤较好？同时按非同一控制下企业合并处理还是先收购母公司、再收购子公司（即先非同一控制、后同一控制收购）？ （ 2 ）C公司规模较小，支付能力有限，能否先挂账处理？有什么风险？

回答人：chenyiwei
回复 jinbaifa 的帖子
要关注：C公司对A、B的收购是同时谈判确定、互为前提和条件、不可分割的一揽子交易，还是可以互相分离的？
如果是一揽子交易，即A、B必须同时收购，则无论是这两个公司的收购完成谁先谁后，对C的合并报表层面的影响都是一样的。即相当于C先通过非同一控制下合并收购（A+B）整体，再从已经成为子公司的A收购B公司股权（集团内部重组，非企业合并）。 如果并非一揽子交易，实际操作中先收购A，再从A收购B，则效果与上述相同。 如果并非一揽子交易，先向A收购B，再收购A，则相当于先对B作非同一控制下合并，再对包含了刚才收到的B处置价款的A公司进行非同一控制下合并。

回答人：chenyiwei
回复 jinbaifa 的帖子
首先要看A公司是否为上市公司、金融企业等对股东占用公司资金有明确禁止性规定的公司。如果不是，则在各方明确股权转让的交接日，且实际已就财产和管理权限进行交接的情况下，应无太大问题，但还是需要明确还款金额和时间表，并尽早结算，否则A公司账面将不符合确认为资产的条件，即使确认，以后提取坏账准备等也会很麻烦，因此非常不建议这样挂帐处理。